【裁判字號】    95,重訴,106
【裁判日期】    950822
【裁判案由】    損害賠償等
【裁判全文】
臺灣臺北地方法院民事裁定             95年度重訴字第106號
原      告  戊○○
            己○○
                      共同送達.
共      同
訴訟代理人  李逸文律師
複代理人    許坤皇律師
被      告  金鼎期貨經紀股份有限公司
法定代理人  庚○○
被      告  丁○○
            癸○○
            甲○○
            子○○
            丙○○
            乙○○
右  一  人
訴訟代理人  陳峰富律師
            張簡勵如律師
            許朱賢律師
上列當事人間請求損害賠償等事件，本院裁定如下：
    主    文
本件就原告戊○○與被告金鼎期貨經紀股份有限公司間請求損害
賠償等事件停止訴訟程序。
原告戊○○應於收受本件裁定後十日內將前開事件提付仲裁。
被告其餘聲請駁回。
    理    由
一、按仲裁協議，如一方不遵守，另行提起訴訟時，法院應依他
    方聲請裁定停止訴訟程序，並命原告於一定期間內提付仲裁
    ；又訴訟標的，對於共同訴訟之各人，必須合一確定者，共
    同訴訟人中一人之行為，有利益於共同訴訟人者，其效力及
    於全體，不利益者，對於全體不生效力，仲裁法第4條第1項
    、民事訴訟法第56條第1項第1款分別定有明文。次按民法第
    275條規定連帶債務人中之一人受確定判決，而其判決非基
    於該債務人之個人關係者，為他債務人之利益亦生效力，故
    債權人以各連帶債務人為共同被告提起給付之訴，被告一人
    提出非基於其個人關係之抗辯有理由者，對於被告各人即屬
    必須合一確定，自應適用民事訴訟法第56條第1項之規定，
    最高法院33年上字第4810號判例要旨足資參照。
二、本件原告戊○○起訴主張：原告戊○○於民國90年10月29日
    透過被告辛○○於被告金鼎期貨經紀股份有限公司（下稱金
    鼎公司）開立國內及國外投資帳戶，並委由被告辛○○下單
    。詎被告辛○○竟侵占原告戊○○之資金，並以假帳單矇騙
    原告戊○○，致原告戊○○受有新台幣（下同）45,459,174
    元之損害。為此，爰依民法第184條第1、2項之規定請求被
    告辛○○負賠償責任，並依民法第28條、第188條第1項前段
    、第544條之規定請求被告金鼎公司及依公司法第23條第2項
    規定請求被告丁○○、癸○○、甲○○、子○○、丙○○、
    乙○○與被告辛○○負連帶賠償責任等語。被告金鼎公司、
    丁○○、癸○○、甲○○、子○○、丙○○、乙○○則以：
    被告金鼎公司與原告戊○○間有仲裁協議，且該仲裁協議及
    於其餘被告暨原告主張之侵權行為損害賠償請求權，原告戊○○直接向本院起訴，顯不合法，自應裁定停止本件訴訟，
    並命原告戊○○於一定期間內提付仲裁等語。
三、經查，依原告戊○○與被告金鼎公司所簽訂之受託契約第20
    條約定：「凡因甲方（即原告戊○○）所簽定之受託契約或
    違反該契約條款引起之任何糾紛、爭議或岐見，應依中華民
    國商務仲裁協會程序及中華民國法律於中華民國台北市經雙
    方同意之中華民國境內城市，以仲裁方式解決」，有受託契
    約在卷可稽。是以，原告戊○○與被告金鼎公司就前開受託
    契約所產生之爭議，已有仲裁條款之約定。又揆諸上開約定
    內容文義以觀，該條約定應係解決爭議之合意仲裁條款，其
    立約原意，自係指就原告戊○○委託被告金鼎公司從事期貨
    商品交易之法律關係所生之爭議，有提付仲裁之合意約定，
    尚難拘泥於上開條款之文字為「凡因……受託契約或違反該
    契約條款引起之任何糾紛、爭議或岐見」，即謂僅就債務不
    履行之範圍，始得提付仲裁。易言之，認定仲裁契約之範圍
    ，非以請求權基礎為論斷，而係以請求之原因事實為據。準
    此，原告戊○○依侵權行為損害賠償請求權請求被告金鼎公
    司負賠償責任部分，自應依上開仲裁條款提付仲裁，原告戊○○主張此部分不受仲裁條款之拘束云云，洵非可採。又被
    告金鼎公司所為之妨訴抗辯，係基於其與原告戊○○所為之
    仲裁協議，自屬基於個人關係之抗辯，而原告戊○○與其餘
    被告既無仲裁條款之約定，揆諸前開說明，被告金鼎公司就
    此部分所為之妨訴抗辯自不及於其餘被告，被告金鼎公司、
    丁○○、癸○○、甲○○、子○○、丙○○、乙○○辯稱原
    告戊○○應就全部被告提付仲裁云云，並無足取。是以，前
    開被告以仲裁法第4條之規定，聲請裁定停止本件訴訟，並
    命原告於一定期間內提付仲裁，尚非有據，應予駁回。
四、爰依仲裁法第4 條規定裁定如主文。
中    華    民    國    95    年    8     月    22    日
                        民事第五庭法  官  林秀圓
以上正本係照原本作成。
如對本裁定抗告，須於裁定送達後十日之不變期間內，向本院提
出抗告狀。
中    華    民    國    95    年    8     月    22    日
                                  書記官  林秀圓


司法院資訊處製作；財團法人民間司法改革基金會備份。
